臺灣臺中地方法院刑事判決　　　　　　　96年度易字第4886號
公　訴　人　臺灣臺中地方法院檢察署檢察官
被　　　告　甲○○
上列被告因竊盜案件，經檢察官提起公訴（96年度偵字第17123
、19932號），被告已就被訴事實為有罪之陳述，本院裁定適用
簡式審判程序，判決如下：
    主  文
甲○○所犯附表所示之罪，各處如附表所示之刑。應執行有期徒
刑壹年陸月，扣案之螺絲起子1支沒收。
    事  實
一、甲○○分別基於意圖為自己不法所有之犯意，先後13次於下
    列時、地，以下列方法，竊取財物：
  (一)於民國96年5月27日上午10時許，至臺中縣外埔鄉○○村○○路523號已停用之軍事「丙○○○○」（下稱丙○○○○
    ，起訴書誤載為馬鳴埔營區），以攀爬圍牆之方式進入該營
    區內，徒手竊得不鏽鋼角鐵（約重16公斤）。而後變賣予不
    知情之雙盛資源回收場負責人高雙林。
  (二)於96年6月4日上午11時許（起訴書誤載為96年6月14日下午2
    時許），至丙○○○○，以攀爬圍牆之方式進入該營區內，
    徒手竊得不鏽鋼角鐵（約重33公斤）。而後變賣予不知情之
    雙盛資源回收場負責人高雙林。
  (三)於96年6月12日上午6時許，至丙○○○○，以攀爬圍牆之方
    式進入該營區內，徒手竊得鋁門窗框架（約重18公斤）。而
    後變賣予不知情之雙盛資源回收場負責人高雙林。
  (四)於96年6月14日下午6時許，在臺中縣外埔鄉○○村○○路七
    支巷21號旁之土地公廟，攜帶其所有客觀上足供兇器使用之
    螺絲起子1支，竊得丁○○管理之土地公廟鋁製椅條（約重1
    3公斤）。而後變賣予不知情之定泰資源回收場負責人陳裕
    昌。
  (五)於96年6月22日下午3時許，至丙○○○○，以攀爬圍牆之方
    式進入該營區內，徒手竊得鋁門窗框架（約重13公斤）。而
    後變賣予不知情之昇葆企業社負責人張國芳。
  (六)於96年6月27日下午1時許（起訴書誤載為下午3時49分），
    攜帶其所有客觀上足供兇器使用之螺絲起子1支（與上開螺
    絲起子為同一支），以攀爬圍牆之方式進入該營區內，竊得
    鋁門窗框架（約重59公斤）。
  (七)於96年6月30日上午8時許，至丙○○○○，以攀爬圍牆之方
    式進入該營區內，徒手竊得鋁門窗框架（約重42公斤）。而
    後變賣予不知情之昇葆企業社負責人張國芳。
  (八)於96年7月3日下午2時許，至丙○○○○，以攀爬圍牆之方
    式進入該營區內，徒手竊得鋁門窗框架（約重43公斤）。而
    後變賣予不知情之昇葆企業社負責人張國芳。
  (九)於96年7月6日上午9時許，至丙○○○○，以攀爬圍牆之方
    式進入該營區內，徒手竊得鋁門窗框架（約重22公斤）。而
    後變賣予不知情之昇葆企業社負責人張國芳。
  (十)於96年7月7日下午3時許，至丙○○○○，以攀爬圍牆之方
    式進入該營區內，徒手竊得鋁門窗框架（約重21公斤）。而
    後變賣予不知情之昇葆企業社負責人張國芳。
  (十一)於96年7月11日下午2時許，至丙○○○○，以攀爬圍牆之方
    式進入該營區內，徒手竊得鋁門窗框架（約重15公斤）。而
    後變賣予不知情之昇葆企業社負責人張國芳。
  (十二)於96年7月14日下午5時許，至丙○○○○，以攀爬圍牆之方
    式進入該營區內，徒手竊得鋁門窗框架（約重40公斤）。而
    後變賣予不知情之枝財資源回收場負責人張小龍。
  (十三)於96年8月15日上午8時30分許，至丙○○○○，以攀爬圍牆
    之方式進入該營區內蒐尋財物，並拿取原來置放在該營區內
    之客觀上足供兇器使用之破壞剪1支（起訴書誤載為油壓剪
    ），剪斷營區內之電纜線（毀損部分未據告訴），竊得電纜
    線1批（共約重46公斤）及上開破壞剪1支。
二、嗣先於96年6月27日下午3時，甲○○竊得上開事實(六)之鋁門
    窗框架欲離去時，旋為警察查獲，並扣得其所有供竊盜所用
    之螺絲起子1支，且於有偵查犯罪職權之公務員發覺前，向
    承辦警員坦承上開事實(四)竊盜犯行並接受裁判，始循線查獲
    竊取丁○○管理之財物之上情。又於96年8月16日下午4時，
    甲○○載運其所竊得之電纜線（已自行去皮）欲販售時，為
    警在臺中縣后里鄉○○路與公安路口查獲，並在臺中縣外埔
    鄉○○路73號其住處，查獲其所竊得之上開破壞剪1支及電
    纜線皮1包。甲○○為警逮捕後，並於有偵查犯罪職權之公
    務員發覺前，向承辦警員坦承上開事實(一)至(三)、(五)、(七)至(十二)
    之竊盜犯行並接受裁判，而再循線查獲上情。
三、案經臺中縣警察局大甲分局報告臺灣臺中地方法院檢察署檢
    察官偵查起訴。
    理  由
一、上開犯罪事實，業據被告甲○○於警詢、偵查及本院審理時
    坦承不諱，核與證人丁○○、國防部軍備局工程營產中心中
    部地區營產管理處職員簡惠茹、高雙林、張國芳、陳裕昌、
    張小龍等人於警詢中證述情節相符，復有贓物認領保管單3
    份、資源回收業買入登記簿4份及照片32張附卷可稽，及扣
    案之破壞剪1支及螺絲起子1支可資佐證，足認被告之自白與
    事實相符，應堪採信。另公訴人認被告就事實欄一、(一)至(三)
    、(五)、(七)至(十二)部分，係以攜帶兇器犯之，容有誤會，附此敘
    明。本件事證明確，被告犯行堪以認定。
二、按刑法第321條第1項第3款所規定之攜帶兇器竊盜罪，係以
    行為人攜帶兇器竊盜為其加重條件，此所謂兇器，其種類並
    無限制，凡客觀上足對人之生命、身體、安全構成威脅，具
    有危險性之兇器均屬之，且祇須行竊時攜帶此種具有危險性
    之兇器為已足，並不以攜帶之初有行兇之意圖為必要（最高
    法院79年台上字第5253號判例參照）。又攜帶兇器竊盜罪，
    祇須行竊時，攜帶具有危險性之兇器為已足，行為人持以行
    竊之兇器，雖為行竊現場之被害人所有，並非被告所攜往，
    然行為人既於行竊之際攜之為工具，在客觀上已足對他人之
    生命身體構成威脅，具有危險性，自應成立刑法第321條第1
    項第3款之攜帶兇器竊盜罪（臺灣高等法院暨所屬法院88年
    法律座談會刑事類提案第12號意見參照）。本件被告甲○○
    所攜帶之螺絲起子及持用之破壞剪，均為鐵製品，螺絲起子
    尖端銳利，破壞剪剪刃銳利等情，業經本院於審理時勘驗在
    卷，足認上開之物客觀上足以對人體造成威脅，可認定為兇
    器。核被告甲○○就事實欄一、(一)至(三)、(五)、(七)至(十二)之竊盜
    所為，均係犯刑法第321條第1項第2款之踰越牆垣竊盜罪；
    被告就事實欄一、(四)之竊盜所為，係犯刑法第321條第1項第
    3 款之攜帶兇器竊盜罪；被告就事實欄一、(六)、(十三)之竊盜所
    為，均係犯刑法第321條第1項第2款、第3款之踰越牆垣、攜
    帶兇器竊盜罪。再所謂「接續犯」係指行為人以單一行為接
    續進行，縱令在犯罪完畢以前，其各個舉動已與該罪之構成
    要件相符，但在行為人主觀上，各個舉動不過為其犯罪行為
    之一部分，在刑法評價上，亦以視為數個舉動之接續進行，
    合為包括之一行為予以評價，較為合理，固可認為包括的一
    罪，但如異時、異地以不同之行為對不同之被害人為竊盜之
    行為，自難僅論以單純一罪，自應按數罪分論併罰之，始符
    法理。查被告係在不同時間，逐一竊取被害人國防部軍備局
    工程營產中心中部地區營產管理處管理之丙○○○○之財物
    ，係於前一個竊盜行為完成後，再蒐尋次一個竊盜標的，顯
    與接續犯之構成要件有間，自應按數罪論處之，公訴意旨認
    係接續犯，容有誤會，是被告所犯上開各個加重竊盜罪間，
    犯意各別，行為互殊，應予分論併罰。另公訴人就事實欄一
    、(一)至(三)、(五)至(十三)部分雖未起訴被告踰越牆垣，惟與起訴事
    實屬實質一罪，本院自得一併審理；又事實欄一、(十三)部分，
    起訴書雖未載明犯罪時間，然已起訴被告竊取電纜線及被逮
    捕之事實，且經公訴檢察官補充犯罪時間，應認該部分已經
    起訴。又被告先於96年6月27日下午3時，為警察逮捕後，並
    於有偵查犯罪職權之公務員發覺前，向承辦警員坦承上開事
    實(四)竊盜犯行並接受裁判；又於96年8月16日下午4時，被告
    為警逮捕後，並於有偵查犯罪職權之公務員發覺前，向承辦
    警員坦承上開事實(一)至(三)、(五)、(七)至(十二)之竊盜犯行並接受裁
    判等情，業據證人即本案承辦警員張景揮、吳建龍於本院審
    理時證述甚詳，堪認被告係對於未發覺之罪自首而受裁判，
    就上開事實欄一、(一)至(五)、(七)至(十二)部分之竊盜犯行，均應依
    刑法第62條前段規定減輕其刑。爰審酌被告之素行及犯罪之
    動機、手段、目的，所生危害，犯罪之情節，犯罪所得，犯
    後坦承犯行之態度等一切情狀，分別量處如主文所示之刑，
    並定其應執行之刑。扣案之螺絲起子1支，為被告所有供上
    開竊盜犯行所用之物，業據被告自承在卷，爰依刑法第38
    條第1項第2款規定宣告沒收。至扣案之破壞剪1支則為被告
    所竊得之物，自不得諭知沒收。
據上論斷，依刑事訴訟法第273條之1第1項、第299條第1項前段
，刑法第321條第1項第2款、第3款、第62條前段、第51條第5款
、第38條第1項第2款，判決如主文。
本案經檢察官乙○○到庭執行職務。
中    華    民    國    96    年    11    月    30    日
                  刑事第十六庭  法  官  楊文廣
上正本證明與原本無異。
如不服本判決，應於收受送達後10日內向本院提出上訴書狀（應
敘述具體理由並附繕本）。上訴書狀如未敘述理由，應於上訴期
間屆滿後20日內補提理由書於本院。
                                書記官  葉泰濃
中    華    民    國    96    年    11    月    30    日
附表：
┌─┬──────────────────────┬─────┐
│編│  所犯之罪名、宣告之刑期及沒收              │備     註 │
│號│                                            │          │
├─┼──────────────────────┼─────┤
│1 │甲○○踰越牆垣竊盜，處有期徒刑肆月。        │事實欄一、│
│  │                                            │(一)之犯行  │
├─┼──────────────────────┼─────┤
│2 │甲○○踰越牆垣竊盜，處有期徒刑肆月。        │事實欄一、│
│  │                                            │(二)之犯行  │
├─┼──────────────────────┼─────┤
│3 │甲○○踰越牆垣竊盜，處有期徒刑肆月。        │事實欄一、│
│  │                                            │(三)之犯行  │
├─┼──────────────────────┼─────┤
│4 │甲○○攜帶兇器竊盜，處有期徒刑陸月，扣案之螺│事實欄一、│
│  │絲起子壹支沒收。                            │(四)之犯行  │
├─┼──────────────────────┼─────┤
│5 │甲○○踰越牆垣竊盜，處有期徒刑肆月。        │事實欄一、│
│  │                                            │(五)之犯行  │
├─┼──────────────────────┼─────┤
│6 │甲○○攜帶兇器、踰越牆垣竊盜，處有期徒刑陸月│事實欄一、│
│  │，扣案之螺絲起子壹支沒收。                  │(六)之犯行  │
├─┼──────────────────────┼─────┤
│7 │甲○○踰越牆垣竊盜，處有期徒刑肆月。        │事實欄一、│
│  │                                            │(七)之犯行  │
├─┼──────────────────────┼─────┤
│8 │甲○○踰越牆垣竊盜，處有期徒刑肆月。        │事實欄一、│
│  │                                            │(八)之犯行  │
├─┼──────────────────────┼─────┤
│9 │甲○○踰越牆垣竊盜，處有期徒刑肆月。        │事實欄一、│
│  │                                            │(九)之犯行  │
├─┼──────────────────────┼─────┤
│10│甲○○踰越牆垣竊盜，處有期徒刑肆月。        │事實欄一、│
│  │                                            │(十)之犯行  │
├─┼──────────────────────┼─────┤
│11│甲○○踰越牆垣竊盜，處有期徒刑肆月。        │事實欄一、│
│  │                                            │(十一)之犯行  │
├─┼──────────────────────┼─────┤
│12│甲○○踰越牆垣竊盜，處有期徒刑肆月。        │事實欄一、│
│  │                                            │(十二)之犯行  │
├─┼──────────────────────┼─────┤
│13│甲○○攜帶兇器、踰越牆垣竊盜，處有期徒刑陸月│事實欄一、│
│  │。                                          │(十三)之犯行  │
└─┴──────────────────────┴─────┘
附錄論罪科刑法條
刑法第三百二十一條  犯竊盜罪而有左列情形之一者，處六月以
上五年以下有期徒刑：
一、於夜間侵入住宅或有人居住之建築物、船艦，或隱匿其內而
    犯之者。
二、毀越門扇、牆垣或其他安全設備而犯之者。
三、攜帶兇器而犯之者。
四、結夥三人以上而犯之者。
五、乘火災、水災或其他災害之際而犯之者。
六、在車站、埠頭而犯之者。
前項之未遂犯罰之。
意圖為自己或第三人不法之所有，而竊取他人之動產者，為
竊盜罪，處五年以下有期徒刑、拘役或五百元以下罰金。
